# 请教 chenyiwei 老师，公司开立信用证如何进行账务处理

提问人：wx_5abe02573bf7 时间：2022-12-13 15:38:22
陈老师，我公司近期发生以下两种业务：
 1、A公司开具C银行信用证 8400 万元，以A公司与非关联方B公司贸易为背景。B公司收到信用证后到C银行议付，收到款项 8400 万元，C银行约定此笔信用证发生的手续费（开立、议付）
及利息款均由A公司承担，此信用证无保证金。此类型的业务应该如何进行账务处理？
 方案一：
A公司直接作为短期借款核算
B公司收到议付款时 到期偿付时
借：其他应收款-B公司 8400 万 借：短期借款 8400 万
贷：短期借款 8400 万 贷：银行存款 8400 万
B公司账务处理
借：银行存款 8400 万
贷：其他应付款 8400 万
方案二方案二
A公司账务处理
开具时不做账务处理，B公司收到议付款时A公司不做账务处理，A公司偿付本金时
借：应付账款-B公司 8400 万
贷：银行存款-C银行 8400 万
B公司账务处理
收到信用证时不做账务处理，议付时
借：银行存款 8400
贷：短期借款 8400
A公司偿还信用证本金时
借：短期借款
贷：应收账款
 问：如果短期借款做到B公司，A公司支付的利息手续费能否税前扣除？
2、 A 公司公司开开具具 D银 行信用行信用 证 ，，需存保需存保 证 金金 2000 万万，，信用信用 证 开开立金立金 额为 2000 万。同万。同 样 以以 A 公司与非关关 联 方方 B 公司之公司之 间贸 易易 为 背景。背景。 B 公司不公司不 议 付直到到期，， 应该 如何如何 进 行行 账务处 理理？？

回答人：chenyiwei
1 、建议采用方案一，因为实际上是占用了A的融资额度为B提供融资，相当于A从银行借入款项后转借给B。
2 、保证金存出时，视情况列报为其他货币资金或者其他应收款等。